臺灣板橋地方法院民事判決　九十年度簡上字三四五號
　　上　訴　人　甲○○
　　被上訴人　　乙○○
　　訴訟代理人　丙○○
　　　　　　　　丁○○
右當事人間請求給付票款事件，上訴人對於中華民國九十年十月十二日本院板橋簡易
庭九十年板簡字第一九八五號第一審簡易判決提起上訴，本院判決如左：
    主  文
上訴駁回。
第二審訴訟費用由上訴人負擔。
    事  實
甲、上訴人方面：
一、聲明：求為判決：(一)原判決廢棄。(二)駁回被上訴人在第一審簡易之訴。
二、陳述：除與原判決記載相同者，茲引用之外，補稱：
  (一)附表所示支票並非上訴人本人簽發，是同居男人張明庸趁上訴人睡覺時，持上訴
    人印章、支票所簽發，上訴人根本不認識被上訴人。
  (二)上訴人亦同為被害人，支票已經退票，而且上訴人之同居人張明庸（Ｚ0000
    00000）在民國九十年七月九日已經死亡。退票當時為何不找上訴人，到張
    明庸死亡才要找上訴人。
  (三)張明庸經常在賭博，如何借得五十七萬元令人懷疑，因上訴人未曾見到這五十七
    萬元。
  (四)上訴人不知道支票遺失，故未辦理掛失止付。
三、證據：援用第一審所提證據。
乙、被上訴人方面：
一、聲明：求為判決駁回上訴。
二、陳述：除與原判決記載相同者，茲引用之外，補稱：
  (一)八十九年間上訴人之同居人張明庸曾持上訴人為發票人之支票，向被上訴人調現
    金週轉，且已如期兌現，最後三張即附表所示之支票合計五十七萬元，張明庸說
    他有困難，所以被上訴人比較慢提示，因為基於朋友情誼，被上訴人於九十年四
    月十日就提示支票，張明庸九十年七月九日去世，此事與張明庸無關，上訴人辯
    稱上訴人偷開其支票，根本與事實不符。
  (二)張明庸喜愛賭博是他個人的事情，張明庸多次向被上訴人調頭寸，而且用上訴人
    的支票，表示上訴人願意把票交給張明庸使用，支票是無因證券，被上訴人不需
    要任何理由，被上訴人確實有把錢借給張明庸，因為是朋友關係故未要求張明庸
    背書。
三、證據：除援用第一審所提證據外，補提支票已兌現明細表二件、台灣銀行支票託
    收記錄簿影本六件、活期儲蓄存款影本二件、支票及退票理由單影本三件為證。
    理      由
一、被上訴人起訴主張：其執有上訴人簽發如附表所示之支票三紙，詎分別於如附表
    提示日為付款之提示，竟均遭退票，迭經追索無效，本於票據之法律關係，請求
    上訴人給付票款等語。上訴人則以：附表所示支票並非上訴人本人簽發，是同居
    男人張明庸趁上訴人睡覺時，持上訴人印章、支票所簽發，但因不知道支票遺失
    ，故未辦理掛失止付，上訴人亦同為被害人，而張明庸在九十年七月九日已經死
    亡，張明庸經常在賭博，如何借得五十七萬元令人懷疑，因上訴人未曾見到這五
    十七萬元等語，資為抗辯。
二、被上訴人主張之上開事實，已據其提出與所述相符之支票及退票理由單影本各三
    件為證，上訴人則辯稱，附件所示支票之印章係遭訴外人張明庸趁其睡覺時，盜
    用其印章及支票，其並不知情云云，惟上訴人於原審九十年十月二日言詞辯論時
    已自認系爭支票之真正，僅辯稱無力清償而已，其於上訴推翻前所為自認，卻迄
    未舉證證明其自認與事實不符，並係出於錯誤而自認，依民事訴訟法第二百七十
    九條第三項之規定，不生自認撤銷之效力，自應認原告之主張為真實。
三、按發票人應照票據文義擔保付款；又支票不獲付款時，執票人於行使或保全支票
    上權利之行為後，對於背書人、發票人及支票上其他債務人得行使追索權；執票
    人向支票債務人行使追索權時，得請求自為付款提示日起之利息，如無約定利率
    者，依年利六釐計算，票據法第一百四十四條、第二十九條、第八十五條第一項
    、第一百三十三條定有明文。從而，被上訴人本於票據之法律關係，請求上訴人
    如數給付票款及均自提示日即九十年四月十日起至清償日止，按週年利率百分之
    六計算之法定遲延利息，即屬正當，應予准許。是則原審判命上訴人如數給付，
    並依職權宣告假執行，於法並無不合。上訴意旨指摘原判決不當，求予廢棄改判
    ，為無理由，應予駁回其上訴。
四、據上論結，本件上訴為無理由，依民事訴訟法第四百三十六條之一第三項、第四
    百四十九條第一項、第七十八條，判決如主文。
中　　　華　　　民　　　國　　九十一　　年　　　五　　　月　　二十二　　日
                                            臺灣板橋地方法院民事第三庭
~B審判長法　官　黃麟倫
~B　　　法　官　林春長
~B　　　法　官　潘翠雪
右正本證明與原本無異
中　　　華　　　民　　　國　　九十一　　年　　　五　　　月　　二十二　　日
~B　    法院書記官　王苑琦
~F0
~T40
  附  表：
┌──────────┬────┬────┬───────┬──────┐
│付      款      人  │發 票 日│提 示 日│金額（新臺幣）│支 票 號 碼 │
├──────────┼────┼────┼───────┼──────┤
│台北國際商業銀行    │八十九年│九十年四│十四萬元      │ＱＥ０一四八│
│光復分行　　        │十月二十│月十日  │              │二二三　　　│
│                    │八日    │        │              │            │
├──────────┼────┼────┼───────┼──────┤
│台北國際商業銀行    │八十九年│九十年四│二十一萬元　  │ＱＥ０一四九│
│光復分行　　        │十月二十│月十日  │              │三七八　　　│
│                    │八日    │        │              │            │
├──────────┼────┼────┼───────┼──────┤
│台北國際商業銀行    │八十九年│九十年四│二十二萬元    │ＱＥ０一四九│
│光復分行　　        │十一月二│月十日  │              │三八六　　　│
│                    │十日    │        │              │            │
└──────────┴────┴────┴───────┴──────┘
